【裁判字號】    98,抗,886
【裁判日期】    980907
【裁判案由】    聲請解除禁止接見
【裁判全文】
臺灣高等法院刑事裁定                   98年度抗字第886號
抗  告  人
即  被  告  甲○○
上列抗告人因偽造文書等案件，不服臺灣基隆地方法院98年7月
28日第一審裁定（98年度聲字第859號），提起抗告，本院裁定
如下：
    主  文
抗告駁回。
    理  由
一、按法院認被告於羈押中接見、通信及受授物件有足致其脫逃
    或湮滅、偽造、變造證據或勾串共犯或證人之虞者，得依檢
    察官之聲請或依職權命禁止或扣押之，刑事訴訟法第101 條
    第1 項、第105條第3項分別定有明文。所謂有事實足認為有
    湮滅、偽造、變造證據或勾串共犯或證人之虞者，以此理由
    羈押之目的，在於確保證據之存在及真實。因此，倘尚有共
    犯或證人待查證，不予羈押，被告可能勾串共犯或證人為虛
    偽陳述者；或其他有湮滅、偽造、變造各種證據之嫌疑存在
    者，均得認為有湮滅、偽造、變造證據或勾串共犯或證人之
    虞，而予以羈押中之被告禁止接見、通信。
二、抗告意旨略以：
  (一)依起訴書所載，其他共犯葉慶茂、簡俊益、王傑、黃博聖、
    李政良等於警詢、偵查中，均已坦承犯罪，而被告對於起訴
    書所載犯罪事實，除否認自己在主觀上知悉葉慶茂等係屬詐
    騙集團，其餘對於參與之部分，並不否認。
  (二)從而，本件就實體而論，只係被告在主觀上是否具有共同犯
    罪之故意而已。再參以其他共犯葉慶茂等於偵審中，均已坦
    承犯罪，根本上被告顯已無與渠等串證必要或可能。
  (三)至於本案準備程序中，檢察官雖聲請傳喚其他共犯葉慶茂、
    簡俊益、王傑、黃博聖、李政良等人，而李政良、黃博聖均
    未在監在押。但倘以此認定在共犯李政良、黃博聖等未進行
    交互詰問前，即恐有勾串共犯之虞，而作為對被告實施羈押
    並禁止接見等強制處分之依據，恐與法律邏輯有違，而且違
    反法律程序之正當性。蓋倘若以此而，論則凡有共犯之案件
    ，在未進行交互詰問前，對被告豈非均須羈押及禁止接見，
    以防渠等勾串，寧有斯理乎？爰請求撤銷原裁定云云。
三、經查：
  (一)本件抗告人即被告甲○○因偽造文書等案件，經原審訊問並
    參酌卷內相關卷證資料後，認其涉犯詐欺取財等罪嫌，犯罪
    嫌疑重大，且有反覆實施同一犯罪之虞，符合刑事訴訟法第
    101條第1項第2款、第101條之1第1項第7 款之羈押原因，非
    予羈押，顯難進行審判，認有羈押之必要，原審裁定予以羈
    押並禁止接見、通信在案。
  (二)又原裁定認抗告人於偵查、原審訊問、準備程序時均否認犯
    行，而公訴人於準備程序聲請傳喚證人李政良、王傑、簡俊
    益、葉慶賢、黃博聖，且查李政良、黃博聖未在監在押，從
    而，共犯李政良等未進行交互詰問前，恐有勾串共犯之虞，
    因認被告甲○○禁止接見、通信原因尚未消滅，而駁回解除
    禁止接見通信之聲請，經核並無違誤。
  (三)本件既然尚有證人即共犯待訊問，且抗告人否認犯行，足認
    抗告人有勾串共犯或證人之虞，符合刑事訴訟法第101條第1
    項第2款、第101條之1第1項第7 款法定羈押要件，原審依訴
    訟進行之程度及上開卷證資料，為避免抗告人勾串共犯，認
    抗告人禁止接見、通信之原因尚未消滅，因而駁回抗告人解
    除禁止接見通信之聲請，經核於法並無違誤，且衡其所犯罪
    名，亦無違比例原則。綜上所述，本件抗告，並無理由，應
    予駁回。
四、據上論結，應依刑事訴訟法第412條，裁定如主文。
中    華    民    國    98    年    9     月    7     日
                  刑事第十一庭審判長法  官   張連財
                                    法  官   林明俊
                                    法  官   楊照男
以上正本證明與原本無異。
不得再抗告。
                                    書記官   陳紀語
中    華    民    國    98    年    9     月    7     日


司法院資訊處製作；財團法人民間司法改革基金會備份。
